【裁判字號】    88,易,2658
【裁判日期】    890107
【裁判案由】    公共危險
【裁判全文】
臺灣臺北地方法院刑事判決                        八十八年度易字第二六五八號
    公  訴  人  臺灣臺北地方法院檢察署檢察官
    被      告  甲○○
右列被告因公共危險案件，經檢察官聲請簡易判決處刑（八十八年度偵字第一六五九
九號），本院認有刑事訴訟法第四百五十一條之一第四項但書之情形，適用通常程序
，判決如左：
    主      文
甲○○服用酒類，不能安全駕駛動力交通工具而駕駛，處拘役參拾日，如易科罰金，
以參佰元折算壹日。
    事      實
一、甲○○於民國八十八年七月九日晚上十一時許，在臺北市○○○路「六條通」附
    近與友人飲酒餐敘，因飲用酒類至其人體內酒精含量，呼氣中酒精濃度達每公升
    ０．七九毫克，足以影響其駕駛安全能力而達不能安全駕駛程度，竟仍於服用酒
    類後，駕駛ＡＶ－七一四七號自用小客車，延臺北市○○○路由北往南方向行駛
    ，嗣於八十八年七月十日（聲請簡易判決處刑書誤載為二十八日）零時五分許，
    行經臺北市○○○路、長安東路口，為警臨檢盤查，並當場以吐氣酒精測試儀器
    ，為吐氣酒精含量測試結果，發現甲○○血液中之酒精濃度達每公升０．七九毫
    克，而查獲甲○○有不能安全駕駛其動力交通工具仍為駕駛之事實。
二、案經臺北市政府警察局中正第一分局移送臺灣臺北地方法院檢察署檢察官聲請簡
    易判決處刑。
    理      由
一、訊據被告甲○○，坦承於上開時、地服用酒類，且嗣經吐氣酒精測試儀器，為吐
    氣酒精含量測試結果，血液中之酒精濃度達每公升０．七九毫克等情，惟矢口否
    認上開犯行，辯稱：伊所有之上開自用小客車停放位置，距員警臨檢處約相隔三
    、四個車位，伊僅係準備至車上拿取物品，並未駕駛該等車輛云云。經查：被告
    於八十八年七月九日晚上十一時許，在臺北市○○○路「六條通」附近與友人飲
    酒餐敘，嗣經吐氣酒精測試儀器，為吐氣酒精含量測試結果，血液中之酒精濃度
    達每公升０．七九毫克等情，為被告所自承，並有酒精濃度測試表附卷可稽。而
    被告經警查獲時，確係駕車由新生北路由北往南行駛，復有執勤警員洪治世、林
    卓材、徐國瑋出具之查獲報告一份可資佐證。又被告經警查獲時，除指摘員警選
    擇性辦案外，就其並未駕駛車輛一事，均未語焉，亦為被告所不否認，且有經本
    院當庭播放勘驗屬實之新聞錄影帶在卷可稽。參以執勤警員與被告並無怨隙，倘
    非真有其事，衡情當無妄加誣指之理，並衡之被告經警查獲時，除指摘員警選擇
    性辦案外，竟無隻字片語提及其並未駕駛車輛一事，顯見被告確涉有上開犯行，
    僅係不滿其適巧為員警取締之對象而已等節，再參諸被告與友人飲酒餐敘之地點
    在臺北市○○○路「六條通」附近（按即臺北市○○○路、林森北路間），距執
    勤警員臨檢之新生北路、長安東路口，距離不近，其所辯僅係至車上拿取物品，
    擬再返回餐敘地點，並未駕駛車輛等語，核與常情相悖等，足徵被告確有酒後駕
    駛車輛情事。又新增刑法第一百八十五條之三服用酒類不能安全駕駛而駕駛之公
    共危險罪，其立法目的乃在藉抽象危險犯之構成要件，以嚇阻酒後駕車危害道路
    交通安全，而就醫學文獻所知，雖每個人飲酒後之生理反應不同，惟一般而言飲
    用同量酒精後對每個人之身體影響應屬類似，故依血中酒精濃度得判定酒精對於
    人體影響之程度，當血中酒精濃度於呼氣濃度值達每公升０．二五毫克時，將造
    成飲酒者輕度協調功能降低；呼氣濃度達每公升０．五毫克時，飲酒者之反應較
    慢、感覺減低、影響駕駛；呼氣濃度達每公升０．七五毫克時，則其思想及個性
    行為均出現改變；呼氣濃度達每公升一．０毫克時，飲酒者甚至會有步態不穩、
    噁心嘔吐及精神混惑不清晰等之不同程度之輕、重度之中毒症狀，有行政院國軍
    退除役官兵輔導委員會臺北榮民總醫院八十八年八月五日（八八）北總內字第二
    六八六八號函可資參酌。本件被告為警查獲當時所為之呼氣測試，既顯示其血中
    酒精濃度已達每公升０．七九毫克，且核當時情形，執勤警員擬帶同被告進行筆
    錄之製作時，被告竟揮動手臂面對新聞採訪攝影機間歇性高聲談話，聲音忽大忽
    小，亦有上開新聞錄影帶可考，足徵被告當時情況，已因酒精而使其正常駕駛能
    力受到影響，達於無法安全駕駛車輛之程度。從而，本件事證明確，被告犯行堪
    以認定，應予依法論科。
二、核被告所為，係犯刑法第一百八十五條之三之服用酒類不能安全駕駛動力交通工
    具而駕駛罪。爰審酌被告之素行、犯罪後之態度及其酒後駕車對道路交通安全所
    生危害不可謂不大等一切情狀，量處如主文所示之刑，並諭知易科罰金之折算標
    準，以示懲儆。
據上論斷，應依刑事訴訟法第四百五十二條、第二百九十九條第一項前段，刑法第一
百八十五條之三、第四十一條，罰金罰鍰提高標準條例第二條，判決如主文。
本案經檢察官高怡修到庭執行職務
中      華      民      國    八十九    年      一      月      七      日
                                      臺灣臺北地方法院刑事第七庭
                                          法  官  陳  秀  貞
右正本證明與原本無異。
如不服本判決，應於判決送達後十日內，向本院提出上訴狀。
                                          書記官  廖  穎  穗
中      華      民      國    八十九    年      一      月     十八     日
附錄本案論罪科刑法條全文：
刑法第一百八十五條之三
服用毒品、麻醉藥品、酒類或其他相類之物，不能安全駕駛動力交通工具而駕駛者，
處一年以下有期徒刑、拘役或三萬元以下罰金。


司法院資訊處製作；財團法人民間司法改革基金會備份。
